【裁判字號】    90,易,621
【裁判日期】    901011
【裁判案由】    違反就業服務法
【裁判全文】
台灣新竹地方法院刑事判決                            九十年度易字第六二一號
    公  訴  人  台灣新竹地方法院檢察署檢察官
    被      告  甲○○
右列被告因違反就業服務法案件，經檢察官提起公訴（九十年度偵字第三五三九號）
，本院判決如左：
    主  文
甲○○違反雇主不得聘僱許可失效之外國人之規定，其聘僱人數為一人，處罰金新台
幣貳萬元，如易服勞役，以銀元佰元即新台幣玖佰元折算壹日。
    事  實
一、甲○○從事外燴辦桌之工作，明知雇主不得聘僱或留用許可失效之外國人，竟自
    民國九十年一月二十九日起，在其新竹市○○區○○里○鄰○○路五十二巷五三
    弄二五號住處，以月薪新台幣（下同）一萬五千元之代價，僱用許可失效之印尼
    籍Lucky vergiantari，擔任洗菜、打雜等工作。嗣於九十年四月八日下午四時
    許，在桃園縣中壢市○○路後火車站地下道口為警查獲。
二、案經新竹縣警察局竹東分局報告台灣新竹地方法院檢察署檢察官偵查起訴。
    理  由
一、訊之被告甲○○否認有違反就業服務法之行為，辯稱：於晚上約十時左右，見該
    女子坐於路邊哭且說好幾天沒吃飯沒地方睡覺等等，怕發生意外便帶至住處提供
    膳宿，翌日要她離開她一直哭不忍心才留下，共待二十多天，期間有拿六千元給
    她買衣服，僅家中幫忙打掃，沒有雇用，以為是山地同胞，伊自己有房貸要付，
    無力請外勞等語。然而：前揭事實，業據印尼籍之Lucky vergiantari 於警訊時
    稱：「逃逸期間於二○○一年（民國九十年）一月二十九日找到新雇主於名片上
    的住址（新竹市○○路五二巷五三弄二五號），老闆名字不曉得，老闆人知道」
    、「我於二○○一年一月二十九日開始工作，第一次領錢是二月二十九日拿一萬
    五千元，我已經領了二次，我在新老闆做二個月又七天至倍警方抓到時（二○○
    一年四月八日），我幫老闆煮菜及洗衣服整理房子等工作，老闆是做辦桌生意」
    、「老闆大概有六十多歲」等語（偵卷第七頁參見），另證人即承辦員警乙○○
    亦到庭證稱：「那一天外勞帶我們到被告家，外勞被查獲時不願說，到拘留所時
    才說衣服在老闆那邊，願意與我們配合帶我們去找，我們到被告住處，有拿到外
    勞的衣服，衣服是在被告家二樓拿到」、「偵卷中的現場圖是外勞尚未到被告家
    前讓外勞畫的，要他畫出僱主家中的情形，做完筆錄及繪完圖後才到被告家」等
    語（本院九十年八月二日訊問筆錄參見），尤再審酌Lucky vergiantari 僅會一
    點點中文等情，業據Lucky vergiantari 於偵查中陳述明確（偵卷第五頁反面參
    見），核與證人乙○○所證：「陳咪娜會聽一點點中文，不會看也不會說中文，
    都要透過別人翻譯」等語之情節相符，堪值採信，則被告所辯係誤認山地同胞等
    語，顯不足採，又被告如認Lucky vergiantari係無處可歸之人，衡諸常情，當
    會報警或聯絡社會局等等專業福利單位處理，絕無逕予收容之理，是被告所辯之
    詞，委不足採，此外，復有居留外僑作業外僑詳細資料表在卷可稽，是本件事證
    已臻明確，被告犯行堪予認定。
二、按雇主不得聘僱許可失效之外國人，就業服務法第五十三條第一款定有明文。核
    被告石耕吉所為係違反該條款之規定，其聘僱人數為一人，應依同法第五十八條
    第一項前段論科。公訴人認係違反同法第五十三條第三款未經許可聘僱他人所申
    請聘僱之外國人之規定，應有誤會。爰審酌被告明知不得非法僱用外國勞工，仍
    明知故犯，僱用時間僅一日，犯罪情節及其犯罪後態度等一切情狀，量處如主文
    所示之刑，並諭知易服勞役之折算標準。
三、據上論斷，應依刑事訴訟法第二百九十九條第一項前段，就業服務法第五十八條
    第一項前段，刑法第十一條前段、第四十二條第二項，罰金罰鍰提高標準條例第
    二條，現行法所規定貨幣單位折算新台幣條例第二條，判決如主文。
本案經檢察官到庭執行職務。
中      華      民      國    九十      年      十      月     十一     日
                              台灣新竹地方法院刑事第二庭
                                  法      官   蘇  嘉  豐
右正本證明與原本無異。
如不服本判決，應於判決送達後十日內向本院提出上訴狀( 應附繕本 )。
                                  書  記  官    賴  寶  合
中      華      民      國    九十      年      十      月     十一     日
附錄論罪科刑法條全文：
就業服務法第五十三條第一款：
雇主不得有左列行為：
一、聘僱或留用未經許可或許可失效之外國人。
就業服務法第五十八條第一項前段：
違反第五十三條第一款、第二款或第三款規定，其聘僱或留用人數為一人，處六月以
下有期徒刑、拘役或科或併科新臺幣九萬元以下罰金。


司法院資訊處製作；財團法人民間司法改革基金會備份。
